---
title: "R Notebook"
output:
  html_document:
    df_print: paged
---

Meghan Harris' blog: https://www.thetidytrekker.com/post/thinking-outside-the-grid

Para hacer un cuadrado:

```{r}
knitr::opts_chunk$set(
  fig.path = "images/"
)
library(tidyverse)
cuadrado <- tibble(x = c(1,9,9,1),
                   y = c(1,1,9,9))
```

Para armar un cuadrado, de forma tal que cierre la figura, se debe usar `geom_polygon()`, porque esta función conecta automáticamente los puntos para que se complete la forma:

```{r}
cuadrado %>% 
  ggplot(aes(x = x, y = y))+
  geom_polygon(fill = "red")
```

```{r}
hexagono <- tibble(x= c(0,2,4,6,4,2),
                   y=c(2,0,0,2,4,4))

hexagono %>% 
  ggplot(aes(x = x, y = y))+
  geom_polygon(fill = "red")

cruzado <- tibble(x=c(0, 4,7,10,16,19,22,16,13,10,4,1),
                  y=c(0,0,-3,0,0,-3,0,0,3,0,0,3))

cruzado %>% 
  ggplot(aes(x = x, y = y))+
  geom_polygon(fill = "lightseagreen")+
  geom_point(color = "mediumpurple3")
```

Dataframe con puntos randomizados (solo en eje y)
```{r}
random_points <- tibble(x = 1:1000,
                        y = sample(1:1000))

random_points %>% 
  ggplot(aes(x=x, y=y))+
  geom_point()

estrellas <- c("#FFFFFF","#FCF7E1","#FAEFC3","#F7E6A5","#F4DE87","#F1D669","#EFCE4B","#ECC52D","#E9BD0F")

# con colores randomizados:
random_points %>% 
  ggplot(aes(x=x, y=y))+
  geom_point(color = sample(estrellas, nrow(random_points), replace = TRUE), 
             size = sample(0.01:1.10, nrow(random_points), replace = TRUE),
             shape = 8,
             alpha = 0.7)+
  labs(x = "",y="")+
  theme(axis.text = element_blank(),
        axis.ticks = element_blank(),
        plot.background = element_blank(),
        panel.background = element_rect(fill = "black"),
        panel.grid = element_blank())
```

# Layering

```{r}
cruzado <- tibble(x=c(0, 4,7,10,16,19,22,16,13,10,4,1),
                  y=c(0,0,-3,0,0,-3,0,0,3,0,0,3))

cruzado %>% 
  ggplot(aes(x = x, y = y))+
  geom_polygon(fill = "lightseagreen")+
  geom_point(color = "mediumpurple3")+
  geom_point(data = puntos, aes(x=x, y=y, 
                                size = sample(0:1.5, nrow(puntos),
                                              replace = TRUE)), 
             inherit.aes = FALSE)+
  theme(legend.position = "none")

puntos <- tibble(x = c(2.5, 7.5, 12.5, 18),
                 y = c(-1.9, 2, -1.9, 2))
```

## Planet Quad

```{r}
library(tidyverse) # For everything data
library(cowplot) # For placing plots on top of each other easily with ggdraw and draw_image
library(patchwork) # For packaging up the plots in the final image
```
Primero creamos cuatro colores que corresponden a los cuatro planetas. Los organizamos en un solo dataframe.

```{r}
Space_colors <- c("Topleft"="#000000",
                  "Topright"="#130321",
                  "Bottomleft"="#330500",
                  "Bottomright"="#8a4500")
```

Ahora tenemos que armar el df. La función `crossing()` expande un conjunto de vectores para crear todas las combinaciones posibles (por ej, si le doy `x = c(1:2)` y `y = c(2:3)`, me va a dar como resultado columnas con 1-2, 1-3, 2-2, 2-3 y etc). La función `seq()` tiene como argumentos el número inicial, el número final de la secuencia y la cantidad de unidades que se agrega en cada caso (aquí, 1, 101, 201, etc).

```{r}
stars <- tibble(crossing(x = seq(1,2000,100),
                         y = seq(1,2000,100)))
```

Ahora arma una lista para poder iterar sobre los cuatro planetas la misma secuencia, pero con distintos colores.

```{r}
## Making the list to hold the "space" plots====
All_stars <- list()

## Iterating through the "space_colors" to make four different plots====
for(i in seq_along(Space_colors)){ #por cada elemento de space_colors
  
  All_stars[[i]] <- stars %>% # creá un elemento en la lista all_stars que sea
    ggplot(aes(x = x, y = y))+ # este ggplot
    geom_jitter(size = sample(c(.02,.04,.06,.8),nrow(stars), replace = TRUE), color = "white")+
    theme_void()+
    theme(plot.background = element_rect(fill = Space_colors[i], color = "#ffffff", size = 6)) #y el `i` del space_colors es cada uno de los colores de la secuencia
}

## Naming the plots just to help keep track of what's going where====
names(All_stars) <- names(Space_colors)
```

A continuación trabajamos con los planetas. La idea es la misma: iterar cuatro veces la misma función (en este caso, `geom_density2d_filled()`, con `coord_polar()` para hacerlo redondo).

```{r}
## Setting the color palettes for each planet quad====
Planet_colors <- list("Topleft" = c("#194157","#008dd7","#085b88","#26925e","#095c88"),
                      "Topright" = c("#480463","#392242","#1e0329","#bf9232","#120b17"),
                      "Bottomleft" = c("#47322d","#6b1c09","#a30000","#6b1d09","#851205"),
                      "Bottomright" = c("#c7a602","#998523","#ba690d","#755b3d","#dbab39"))

## Setting the colors of each planet's borders====
Planet_borders <- c("Topright" = "#333333",
                    "Topright" = "#120b17",
                    "Bottomleft" = "#260f09",
                    "Bottomright" = "#5c523a")
```

Luego crea un df aleatorio para darle un toque llamativo al resultado final.

```{r}
planet <- tibble(crossing(x = sample(1:1000,100, replace = TRUE),
               y = sample(1:2000, 100, replace = TRUE)))
```
 
Y nuevamente una lista que contendrá los cuatro resultados del for-loop:

```{r}
## Making the list to hold the "planet" plots====
All_planets <- list()

## Iterating through the "planet_colors" to make four different planet plots====
for(i in seq_along(Planet_colors)){
  
  All_planets[[i]] <- planet %>%
    ggplot(aes(x = x, y = y))+
    scale_fill_manual(values = sample(Planet_colors[[i]],100, replace = TRUE))+ #100 is just a arbitrary "safe" number I picked. geom_density does background calcs to create levels that varies based on data.
    geom_density2d_filled(color = Planet_borders[i], size = 2)+
    coord_polar(clip = "on")+
    theme_void()+
    theme(legend.position = "none")
}

## Naming the plots just to help keep track of what's going where====
names(All_planets) <- names(Planet_colors)
```

Puedo guardarlos como imágenes separadas:

```{r}
# Saving Planets into the directory====
for(i in seq_along(All_planets)){
  
ggsave(paste0("planets/",
              names(All_planets)[i],
              "_planet.png"),
       All_planets[[i]],
       bg = "transparent", 
       device = "png")
}
```

Podemos volver a llamar a las imágenes hacia el entorno:
```{r}
Planet_PNGs <- list()

for(i in seq_along(All_planets)){
  
Planet_PNGs[[i]] <- png::readPNG(paste0("planets/",
                                        names(All_planets)[i],
                                        "_planet.png"))
}

## Setting names to keep track of the planets====
names(Planet_PNGs) <- names(All_planets)
```

Y entonces podemos aplicar estas imágenes por encima de los cuatro cielos estrellados, con las funciones del paquete `cowplot()`.

```{r}
Combined_plots <- list()

for(i in seq_along(All_planets)){
  
  Combined_plots[[i]] <- ggdraw(All_stars[[i]]) +
                                  draw_image(Planet_PNGs[[i]])
}

## Setting names to keep track of the plots===
names(Combined_plots) <- names(Planet_PNGs)
```

Se pueden guardar los elementos por separado:
```{r}
Topleft <- Combined_plots %>% pluck("Topleft")
Topright <- Combined_plots %>% pluck("Topright")
Bottomright <- Combined_plots %>% pluck("Bottomright")
Bottomleft <- Combined_plots %>% pluck("Bottomleft")
```

Y usar la sintaxis del paquete `patchwork()` para combinarlos en una sola imagen:

```{r}
# Final output construction with patchwork functions====
Planet_Quad <- (Topleft + Topright) / (Bottomleft + Bottomright)

# View the piece#
Planet_Quad
```

# Rainbow rose

